【裁判字號】    90,自,79
【裁判日期】    901227
【裁判案由】    傷害等
【裁判全文】
台灣新竹地方法院刑事判決                              九十年度自字第七九號
    自  訴  人  乙○○
    被      告  丙○○
右列被告因恐嚇案件，經自訴人提起自訴，本院判決如左：
    主  文
丙○○以加害生命、身體之事，恐嚇他人致生危害於安全者，處拘役拾日，如易科罰
金，以佰元折算壹日。
    事  實
一、乙○○與丙○○均為行政院衛生署新竹醫院之同事，雙方因故而有嫌隙，嗣於民
    國九十年十月八日晚間某許，乙○○偕友人李忠政、翁旭輝至位於新竹市○○路
    ○段四五四巷六四號之貓耳朵小館聚餐，適丙○○亦與友人甲○○同至該處，未
    幾，二人復發生爭執，詎丙○○竟對乙○○恐嚇稱：「我工作不要了，也要把你
    打死，你是醫院裡的一條狗，今天我不打你我不姓董」等等加害生命之言語，致
    乙○○心生恐懼而危害於安全。
二、案經乙○○提起自訴。
    理  由
一、訊之被告丙○○固不否認有於前揭時間地點與乙○○發生爭執之事實，惟辯稱：
    當時有喝酒，且場面很混亂，伊不知有對乙○○說何話，且縱說了什麼話亦非有
    意要達成等語。經查，前揭事實，業據自訴人乙○○指稱：「十月八日我與同事
    李在新竹市貓耳朵小館吃飯，被告到餐廳，就過來要打我，他當時是與一位綽號
    小郭的同事一起來，他用鐵椅子要打我，老闆與和我一起吃飯的翁旭輝、李忠政
    看到了就阻止被告，並說不要這麼粗魯打人，被告不聽，大聲罵說我工作不要了
    ，也要把我打死，你是醫院的一條狗，我今天不打你我姓董等等」、「到現在我
    很害怕，要吃安眠藥才能睡覺，我從來沒有遇到這樣事」等語，經核與證人即在
    場之李忠政證稱：「被告當時是說我今天工作（不）要了都要打死你，我打死你
    ，你只是醫院的一條狗」等語，以及證人翁旭輝證稱：「當天吃飯只有我、自訴
    人、證人李三人，吃到中途，被告與小郭進來，自訴人要他們二位一起吃，被告
    不肯要離去，後來被告又進來，就開始一直罵，罵完後就把鐵椅拿起來，我把鐵
  椅擋掉」、「在餐廳時被告罵我今天沒有打死你，我不要工作我也要打死你這一
    條狗，講什麼我沒有一字一句重複，大約意思是這樣。」等語，是被告確有以前
    揭加害生命、身體之言詞，恐嚇自訴人致生危害於安全，應堪認定，被告所辯前
    詞，尚不足採，至證人甲○○到庭證述：爭執當時，被告有說話，但因有喝酒且
    現場很吵又忙著勸架，因此不知道講什麼話等情，是證人甲○○之證詞，尚不足
    以做為被告有利之證據，附此敘明，綜上所述，本件事證已臻明確，被告犯行堪
    予認定。
二、核被告所為，係犯刑法第三百零五條之恐嚇危害安全罪。爰審酌被告之素行、被
    告與自訴人為醫院同事之關係、係因故發生爭吵所致、被告犯罪之手段、犯罪對
    被害人所生之影響、犯罪後態度，以及業與自訴人達成和解並賠償自訴人醫藥費
    用，而自訴人亦表示願意原諒被告之意思等一切情狀，量處如主文所示之刑，並
    諭知易科罰金之折算標準。另自訴人自訴被告傷害部分，業據自訴人撤回自訴，
    附此敘明。
三、據上論斷，應依刑事訴訟法第三百四十三條、第二百九十九條第一項前段，刑法
    第三百零五條、第四十一條第一項，罰金罰鍰提高標準條例第一條前段、第二條
    ，判決如主文。
中      華      民      國    九十      年     十二     月    二十七    日
                              台灣新竹地方法院刑事第二庭
                                  法      官    蘇  嘉  豐
右正本證明與原本無異。
如不服本判決，應於判決送達後十日內向本院提出上訴狀( 應附繕本 )。
                                  書  記  官    賴  寶  合
中      華      民      國    九十      年     十二     月    二十七    日
附錄論罪科刑法條全文：
刑法第三百零五條
以加害生命、身體、自由、名譽、財產之事，恐嚇他人致生危害於安全者，處二年以
下有期徒刑、拘役或三百元以下罰金。


司法院資訊處製作；財團法人民間司法改革基金會備份。
